---
title: "Material e Métodos"
output: html_document
---

```{r packages2}
require(tidyverse)
require(magrittr)
require(reshape2)
require(ggplot2)
require(V.PhyloMaker)
require(phytools)
require(knitr)
```
Apresentar as áreas... os inventários... locais de estudo...

#```{r mergeInventarios, child="02merge.Rmd"}
#```

Remove não árvores e remove indivíduos sem diâmetro... falar do pareamento dos dados....


```{r cleanInv}
invMerged = read.csv("dados/10_invPaisagensMerged.csv")
invMerged = invMerged %>%
  filter(type == "O" | is.na(type)) %>%
  drop_na(DBH) %>%
  filter(DBH >= 10)

parcelasArea = invMerged %>%
  group_by(area, plot, subplot, year) %>%
  summarise(obs = n()) %>%
  group_by(area, year) %>%
  summarise(nplots = n()) %>%
  group_by(area) %>%
  summarise(nplots = mean(nplots))
```

Apresentar calculo do incremento diamétrico anual e o crescimento diamétrico relativo...

$$growth = \frac{d_f - d_i}{t_f - t_i}$$

$$RGrowth = \frac{growth}{d_i}$$
Apresentar os grupos ecológicos... 

```{r}
grupoEco = read.csv('auxiliar/grupoEcologico.csv')
eco = grupoEco %>% group_by(GrupoEco) %>% summarise(Species = n())
kable(eco, col.names = c('Ecological groups', 'Number of species'), caption = 'Number of species associated to each ecological group.')
```

A apresentar o grupo de interesse comercial...

```{r}
commercialSpecies = read.csv('auxiliar/comercial.csv')
commercial = commercialSpecies %>% group_by(comercial) %>% summarise(Species = n())
kable(commercial, col.names = c('Commecial interest', 'Number of species'), caption = 'Number of species associated to commercial intesrest.')
```


Calculo do incremento por grupo ecológico e por grupo de interesse comercial...

```{r}
incEco = invMerged %>%
  drop_na(GrupoEco) %>%
  group_by(area, plot, subplot, tree, scientific.name, GrupoEco) %>%
  summarise(med = n(),
            cc = min(cc), 
            minDBH = min(DBH), 
            maxDBH = max(DBH), 
            inc = max(DBH) - min(DBH), 
            intervMed = max(year) - min(year), 
            incAnual = ifelse(inc == 0, 0.01, inc / intervMed),
            rInc = incAnual / minDBH) %>%
  filter(med > 1)
  
```

```{r}
incComercial = invMerged %>%
  drop_na(comercial) %>%
  group_by(area, plot, subplot, tree, scientific.name, comercial) %>%
  summarise(med = n(),
            cc = min(cc), 
            minDBH = min(DBH), 
            maxDBH = max(DBH), 
            inc = max(DBH) - min(DBH), 
            intervMed = max(year) - min(year), 
            incAnual = ifelse(inc == 0, 0.01, inc / intervMed),
            rInc = incAnual / minDBH) %>%
  filter(med > 1)
```

Calcularo tempo de residência... para sair do 10 cm e chegar no 50 cm...

$$d_f = d_i (1+r)^t$$

```{r}

```



